<?xml version="1.0" encoding="UTF-8"?>
<?xml-model href="http://www.tei-c.org/release/xml/tei/custom/schema/relaxng/tei_all.rng" type="application/xml" schematypens="http://relaxng.org/ns/structure/1.0"?>
<?xml-model href="http://www.tei-c.org/release/xml/tei/custom/schema/relaxng/tei_all.rng" type="application/xml"
	schematypens="http://purl.oclc.org/dsdl/schematron"?>
<TEI xmlns="http://www.tei-c.org/ns/1.0">
  <teiHeader>
      <fileDesc>
         <titleStmt>
            <title>kixi 'to sleep' paradigm</title>
         </titleStmt>
         <publicationStmt>
            <p>Publication Information</p>
         </publicationStmt>
         <sourceDesc>
            <p>Information about the source</p>
         </sourceDesc>
      </fileDesc>
  </teiHeader>
  <text>
      <body>
        <entry xml:lang="mix" xml:id="sleep-V-paradigm-MIX">
            <form type="lemma">
               <orth xml:lang="mix">kusu</orth>
            </form>
            <gramGrp>
               <pos>verb</pos>
            </gramGrp>
            
            <form type="paradigm" subtype="imperfective"> 
               <!-- PRESENT/INCOMPLETIVE -->
               <gramGrp>
                  <gram type="aspect" norm="imperfective">imperf</gram>
                  <mood>realis</mood>
               </gramGrp>
               
               <!-- 1S -->
               <form type="inflected">
                  <orth xml:lang="mix">kíxi yu</orth>
                  <pron xml:lang="mix" notation="ipa" ana= "#H #L #L" cert="low">kíʃì jù</pron>
                  <gramGrp>
                     <per>1</per>
                     <number norm="singular">sg</number>
                  </gramGrp>
                  <gloss xml:lang="en">I'm sleeping</gloss>
                  <gloss xml:lang="es">estoy durmiendo</gloss>
               </form>
               
               <!-- 2S -->
               <form type="inflected">
                  <orth xml:lang="mix">kíxu</orth>
                  <pron xml:lang="mix" notation="ipa" ana= "#H #H">kíʃú</pron>
                  <gramGrp>
                     <per>2</per>
                     <number norm="singular">sg</number>
                     <gram type="register" norm="informal">inf</gram>
                  </gramGrp>
                  <gloss xml:lang="en">you're sleeping</gloss>
                  <gloss xml:lang="en">you are sleeping</gloss>
                  <gloss xml:lang="es">estas durmiendo</gloss>
               </form>

               
               <!-- 2S.FORM -->
               <form type="inflected">
                  <orth xml:lang="mix">kíxi ni</orth>
                  <gramGrp>
                     <per>2</per>
                     <number norm="singular">sg</number>
                     <gram type="register" norm="formal">form</gram>
                  </gramGrp>
                  <gloss xml:lang="en"></gloss>
                  <gloss xml:lang="es"></gloss>
               </form>            
               
               <!-- 3S.INF  -->
               <form type="inflected">
                  <orth xml:lang="mix">kixa</orth>
                  <gramGrp>
                     <per>3</per>
                     <number norm="singular">sg</number>
                     <gram type="register" norm="informal">inf</gram>
                  </gramGrp>
                  <gloss xml:lang="en"></gloss>
                  <gloss xml:lang="es"></gloss>
               </form>
               
               <!-- 3S.ANML  -->
               <form type="inflected">
                  <orth xml:lang="mix" cert="low">kíxi ti</orth>
                  <gramGrp>
                     <per>3</per>
                     <number norm="singular">sg</number>
                     <gen cert="medium">animl</gen>
                     <gram type="register" norm="informal">inf</gram>
                  </gramGrp>
                  <gloss xml:lang="en"></gloss>
                  <gloss xml:lang="es"></gloss>
               </form>
               
               <!-- 3S.FORM.M -->
               <form type="inflected">
                  <orth xml:lang="mix">kíxi ra</orth>
                  <gramGrp>
                     <per>3</per>
                     <number norm="singular">sg</number>
                     <gen norm="masculine">masc</gen>
                     <gram type="register" norm="formal">form</gram>
                  </gramGrp>
                  <gloss xml:lang="en">he's sleeping</gloss>
                  <gloss xml:lang="es">él está durmiendo</gloss>
               </form>
               
               <!-- 3S.FORM.F  -->
               <form type="inflected">
                  <orth xml:lang="mix">kíxá</orth>
                  <gramGrp>
                     <per>3</per>
                     <number norm="singular">sg</number>
                     <gen norm="feminine">fem</gen>
                     <gram type="register" norm="formal">form</gram>
                  </gramGrp>
                  <gloss xml:lang="en">she's sleeping</gloss>
                  <gloss xml:lang="es">ella está durmiendo</gloss>
               </form>
               
               <!--  1PL.EXCL -->
               <form type="inflected">
                  <orth xml:lang="mix">kíxi kue</orth>
                  <gramGrp>
                     <per>1</per>
                     <number norm="plural">pl</number>
                     <gram type="inclusivity" norm="exclusive">excl</gram>
                  </gramGrp>
                  <gloss xml:lang="en"></gloss>
                  <gloss xml:lang="es"></gloss>
               </form>
               
               <!-- 1PL.INCL -->
               <form type="inflected">
                  <orth xml:lang="mix">kíxi ko</orth>
                  <gramGrp>
                     <per>1</per>
                     <number norm="plural">pl</number>
                     <gram type="inclusivity" norm="inclusive">incl</gram>
                  </gramGrp>
                  <gloss xml:lang="en"></gloss>
                  <gloss xml:lang="es"></gloss>
               </form>
               
               <!-- 2PL.INF -->
               <form type="inflected">
                  <orth xml:lang="mix"></orth>
                  <gramGrp>
                     <per>2</per>
                     <number norm="plural">pl</number>
                     <gram type="register" norm="informal">inf</gram>
                  </gramGrp>
                  <gloss xml:lang="en"></gloss>
                  <gloss xml:lang="es"></gloss>
               </form>
               
               <!-- 2PL.FORM -->
               <form type="inflected">
                  <orth xml:lang="mix"></orth>
                  <gramGrp>
                     <per>2</per>
                     <number norm="plural">pl</number>
                     <gram type="register" norm="formal">form</gram>
                  </gramGrp>
                  <gloss xml:lang="en"></gloss>
                  <gloss xml:lang="es"></gloss>
               </form>
               
               <!--  3PL.INF-->
               <form type="inflected">
                  <orth xml:lang="mix"></orth>
                  <gramGrp>
                     <per>3</per>
                     <number norm="plural">pl</number>
                     <gram type="register" norm="informal">inf</gram>
                  </gramGrp>
                  <gloss xml:lang="en"></gloss>
                  <gloss xml:lang="es"></gloss>
               </form>
               
               <!-- 3PL.FORM.M -->
               <form type="inflected">
                  <orth xml:lang="mix"></orth>
                  <gramGrp>
                     <per>3</per>
                     <number norm="plural">pl</number>
                     <gen norm="masculine">masc</gen>
                     <gram type="register" norm="formal">form</gram>
                  </gramGrp>
                  <gloss xml:lang="en"></gloss>
                  <gloss xml:lang="es"></gloss>
               </form>
               
               <!-- 3PL.FORM.F-->
               <form type="inflected">
                  <orth xml:lang="mix"></orth>
                  <gramGrp>
                     <per>3</per>
                     <number norm="plural">pl</number>
                     <gen norm="feminine">fem</gen>
                     <gram type="register" norm="formal">form</gram>
                  </gramGrp>
                  <gloss xml:lang="en"></gloss>
                  <gloss xml:lang="es"></gloss>
               </form>
               
               <!-- 3PL.FORM.ALL.HUM -->
               <form type="inflected">
                  <orth xml:lang="mix"></orth>
                  <gramGrp>
                     <per>3</per>
                     <number norm="plural">pl</number>
                     <gram type="inclusivity" norm="inclusive">incl</gram>
                     <gram type="register" norm="formal">form</gram>
                     <!-- human -->
                  </gramGrp>
                  <note cert="medium">Alternatively the pronoun could be <oRef>kuena</oRef>.</note>
               </form>
               
               <!-- 3PL.ANML  -->
               <form type="inflected">
                  <orth xml:lang="mix"></orth>
                  <gramGrp>
                     <per>3</per>
                     <number norm="plural">pl</number>
                     <gen cert="medium">animl</gen>
                     <gram type="register" norm="informal">inf</gram>
                  </gramGrp>
 
               </form>
               
            </form>
            
            <form type="paradigm" subtype="perfective">
               <!--PERFECTIVE/COMPLETIVE  -->
               
               <gramGrp>
                  <gram type="aspect" norm="perfective">pfv</gram>
                  <mood>realis</mood>
               </gramGrp>
               
               <!-- 1S -->
               <form type="inflected">
                  <orth xml:lang="mix">nikixi yu</orth>
                  <pron xml:lang="mix" notation="ipa"></pron><!-- 1sg is important to get pron because the tone affects the inflection -->
                  <gramGrp>
                     <per>1</per>
                     <number norm="singular">sg</number>
                  </gramGrp>
                  <gloss xml:lang="en">I slept</gloss>
                  <gloss xml:lang="es">dormí</gloss>
               </form>
               
               <!-- 2S.INF -->
               <form type="inflected">
                  <orth xml:lang="mix"></orth>
                  <gramGrp>
                     <per>2</per>
                     <number norm="singular">sg</number>
                     <gram type="register" norm="informal">inf</gram>
                  </gramGrp>
                  <gloss xml:lang="en"></gloss>
                  <gloss xml:lang="es"></gloss>
               </form>
               
               <!-- 2S.FORM -->
               <form type="inflected">
                  <orth xml:lang="mix"></orth>
                  <gramGrp>
                     <per>2</per>
                     <number norm="singular">sg</number>
                     <gram type="register" norm="formal">form</gram>
                  </gramGrp>
                  <gloss xml:lang="en"></gloss>
                  <gloss xml:lang="es"></gloss>
               </form>            
               
               <!-- 3S.INF  -->
               <form type="inflected">
                  <orth xml:lang="mix"></orth>
                  <gramGrp>
                     <per>3</per>
                     <number norm="singular">sg</number>
                     <gram type="register" norm="informal">inf</gram>
                  </gramGrp>
                  <gloss xml:lang="en"></gloss>
                  <gloss xml:lang="es"></gloss>
               </form>
               
               <!-- 3S.ANML  -->
               <form type="inflected">
                  <orth xml:lang="mix"></orth>
                  <gramGrp>
                     <per>3</per>
                     <number norm="singular">sg</number>
                     <gen cert="medium">animl</gen>
                     <gram type="register" norm="informal">inf</gram>
                  </gramGrp>

               </form>
               
               <!-- 3S.FORM.M -->
               <form type="inflected">
                  <orth xml:lang="mix">nikixi ra</orth>
                  <gramGrp>
                     <per>3</per>
                     <number norm="singular">sg</number>
                     <gen norm="masculine">masc</gen>
                     <gram type="register" norm="formal">form</gram>
                  </gramGrp>
                  <gloss xml:lang="en">he slept</gloss>
                  <gloss xml:lang="es">él durmió</gloss>
               </form>
               
               <!-- 3S.FORM.F  -->
               <form type="inflected">
                  <orth xml:lang="mix"></orth>
                  <gramGrp>
                     <per>3</per>
                     <number norm="singular">sg</number>
                     <gen norm="feminine">fem</gen>
                     <gram type="register" norm="formal">form</gram>
                  </gramGrp>
                  <gloss xml:lang="en"></gloss>
                  <gloss xml:lang="es"></gloss>
               </form>
               
               <!--  1PL.EXCL -->
               <form type="inflected">
                  <orth xml:lang="mix"></orth>
                  <gramGrp>
                     <per>1</per>
                     <number norm="plural">pl</number>
                     <gram type="inclusivity" norm="exclusive">excl</gram>
                  </gramGrp>
                  <gloss xml:lang="en"></gloss>
                  <gloss xml:lang="es"></gloss>
               </form>
               
               <!-- 1PL.INCL -->
               <form type="inflected">
                  <orth xml:lang="mix"></orth>
                  <gramGrp>
                     <per>1</per>
                     <number norm="plural">pl</number>
                     <gram type="inclusivity" norm="inclusive">incl</gram>
                  </gramGrp>
                  <gloss xml:lang="en"></gloss>
                  <gloss xml:lang="es"></gloss>
               </form>
               
               <!-- 2PL.INF -->
               <form type="inflected">
                  <orth xml:lang="mix"></orth>
                  <gramGrp>
                     <per>2</per>
                     <number norm="plural">pl</number>
                     <gram type="register" norm="informal">inf</gram>
                  </gramGrp>
                  <gloss xml:lang="en"></gloss>
                  <gloss xml:lang="es"></gloss>
               </form>
               
               <!-- 2PL.FORM -->
               <form type="inflected">
                  <orth xml:lang="mix"></orth>
                  <gramGrp>
                     <per>2</per>
                     <number norm="plural">pl</number>
                     <gram type="register" norm="formal">form</gram>
                  </gramGrp>
                  <gloss xml:lang="en"></gloss>
                  <gloss xml:lang="es"></gloss>
               </form>
               
               <!--  3PL.INF-->
               <form type="inflected">
                  <orth xml:lang="mix"></orth>
                  <gramGrp>
                     <per>3</per>
                     <number norm="plural">pl</number>
                     <gram type="register" norm="informal">inf</gram>
                  </gramGrp>
                  <gloss xml:lang="en"></gloss>
                  <gloss xml:lang="es"></gloss>
               </form>
               
               <!-- 3PL.FORM.M -->
               <form type="inflected">
                  <orth xml:lang="mix"></orth>
                  <gramGrp>
                     <per>3</per>
                     <number norm="plural">pl</number>
                     <gen norm="masculine">masc</gen>
                     <gram type="register" norm="formal">form</gram>
                  </gramGrp>
                  <gloss xml:lang="en"></gloss>
                  <gloss xml:lang="es"></gloss>
               </form>
               
               <!-- 3PL.FORM.F-->
               <form type="inflected">
                  <orth xml:lang="mix"></orth>
                  <gramGrp>
                     <per>3</per>
                     <number norm="plural">pl</number>
                     <gen norm="feminine">fem</gen>
                     <gram type="register" norm="formal">form</gram>
                  </gramGrp>
                  <gloss xml:lang="en"></gloss>
                  <gloss xml:lang="es"></gloss>
               </form>
               
               <!-- 3PL.FORM.ALL.HUM -->
               <form type="inflected">
                  <orth xml:lang="mix"></orth>
                  <gramGrp>
                     <per>3</per>
                     <number norm="plural">pl</number>
                     <gram type="inclusivity" norm="inclusive">incl</gram>
                     <gram type="register" norm="formal">form</gram>
                     <!-- human -->
                  </gramGrp>
                  <note cert="medium">Alternatively the pronoun could be <oRef>kuena</oRef>.</note>
               </form>
               
               <!-- 3PL.ANML  -->
               <form type="inflected">
                  <orth xml:lang="mix"></orth>
                  <gramGrp>
                     <per>3</per>
                     <number norm="plural">pl</number>
                     <gen cert="medium">animl</gen>
                     <gram type="register" norm="informal">inf</gram>
                  </gramGrp>
 
               </form>
               
               
               
            </form>
            
            <form type="paradigm" subtype="potential">
               <!-- FUTURE/POTENTIVE -->
               
               <gramGrp>
                  <gram type="aspect" norm="potential">pot</gram>
                  <mood>irrealis</mood>
               </gramGrp>
               
               <!-- 1S -->
               <form type="inflected">
                  <orth xml:lang="mix"></orth>
                  <pron xml:lang="mix" notation="ipa"></pron><!-- 1sg is important to get pron because the tone affects the inflection -->
                  <gramGrp>
                     <per>1</per>
                     <number norm="singular">sg</number>
                  </gramGrp>
                  <gloss xml:lang="en"></gloss>
                  <gloss xml:lang="es"></gloss>
               </form>
               
               <!-- 2S.INF -->
               <form type="inflected">
                  <orth xml:lang="mix"></orth>
                  <gramGrp>
                     <per>2</per>
                     <number norm="singular">sg</number>
                     <gram type="register" norm="informal">inf</gram>
                  </gramGrp>
                  <gloss xml:lang="en"></gloss>
                  <gloss xml:lang="es"></gloss>
               </form>
               
               <!-- 2S.FORM -->
               <form type="inflected">
                  <orth xml:lang="mix"></orth>
                  <gramGrp>
                     <per>2</per>
                     <number norm="singular">sg</number>
                     <gram type="register" norm="formal">form</gram>
                  </gramGrp>
                  <gloss xml:lang="en"></gloss>
                  <gloss xml:lang="es"></gloss>
               </form>            
               
               <!-- 3S.INF  -->
               <form type="inflected">
                  <orth xml:lang="mix"></orth>
                  <gramGrp>
                     <per>3</per>
                     <number norm="singular">sg</number>
                     <gram type="register" norm="informal">inf</gram>
                  </gramGrp>
                  <gloss xml:lang="en"></gloss>
                  <gloss xml:lang="es"></gloss>
               </form>
               
               <!-- 3S.ANML  -->
               <form type="inflected">
                  <orth xml:lang="mix"></orth>
                  <gramGrp>
                     <per>3</per>
                     <number norm="singular">sg</number>
                     <gen cert="medium">animl</gen>
                     <gram type="register" norm="informal">inf</gram>
                  </gramGrp>

               </form>
               
               <!-- 3S.FORM.M -->
               <form type="inflected">
                  <orth xml:lang="mix">kunkusu ra</orth>
                  <gramGrp>
                     <per>3</per>
                     <number norm="singular">sg</number>
                     <gen norm="masculine">masc</gen>
                     <gram type="register" norm="formal">form</gram>
                  </gramGrp>
                  <gloss xml:lang="en">he will sleep</gloss>
                  <gloss xml:lang="es">él va a dormir</gloss>
               </form>
               
               <!-- 3S.FORM.F  -->
               <form type="inflected">
                  <orth xml:lang="mix"></orth>
                  <gramGrp>
                     <per>3</per>
                     <number norm="singular">sg</number>
                     <gen norm="feminine">fem</gen>
                     <gram type="register" norm="formal">form</gram>
                  </gramGrp>
                  <gloss xml:lang="en"></gloss>
                  <gloss xml:lang="es"></gloss>
               </form>
               
               <!--  1PL.EXCL -->
               <form type="inflected">
                  <orth xml:lang="mix"></orth>
                  <gramGrp>
                     <per>1</per>
                     <number norm="plural">pl</number>
                     <gram type="inclusivity" norm="exclusive">excl</gram>
                  </gramGrp>
                  <gloss xml:lang="en"></gloss>
                  <gloss xml:lang="es"></gloss>
               </form>
               
               <!-- 1PL.INCL -->
               <form type="inflected">
                  <orth xml:lang="mix"></orth>
                  <gramGrp>
                     <per>1</per>
                     <number norm="plural">pl</number>
                     <gram type="inclusivity" norm="inclusive">incl</gram>
                  </gramGrp>
                  <gloss xml:lang="en"></gloss>
                  <gloss xml:lang="es"></gloss>
               </form>
               
               <!-- 2PL.INF -->
               <form type="inflected">
                  <orth xml:lang="mix"></orth>
                  <gramGrp>
                     <per>2</per>
                     <number norm="plural">pl</number>
                     <gram type="register" norm="informal">inf</gram>
                  </gramGrp>
                  <gloss xml:lang="en"></gloss>
                  <gloss xml:lang="es"></gloss>
               </form>
               
               <!-- 2PL.FORM -->
               <form type="inflected">
                  <orth xml:lang="mix"></orth>
                  <gramGrp>
                     <per>2</per>
                     <number norm="plural">pl</number>
                     <gram type="register" norm="formal">form</gram>
                  </gramGrp>
                  <gloss xml:lang="en"></gloss>
                  <gloss xml:lang="es"></gloss>
               </form>
               
               <!--  3PL.INF-->
               <form type="inflected">
                  <orth xml:lang="mix"></orth>
                  <gramGrp>
                     <per>3</per>
                     <number norm="plural">pl</number>
                     <gram type="register" norm="informal">inf</gram>
                  </gramGrp>
                  <gloss xml:lang="en"></gloss>
                  <gloss xml:lang="es"></gloss>
               </form>
               
               <!-- 3PL.FORM.M -->
               <form type="inflected">
                  <orth xml:lang="mix"></orth>
                  <gramGrp>
                     <per>3</per>
                     <number norm="plural">pl</number>
                     <gen norm="masculine">masc</gen>
                     <gram type="register" norm="formal">form</gram>
                  </gramGrp>
                  <gloss xml:lang="en"></gloss>
                  <gloss xml:lang="es"></gloss>
               </form>
               
               <!-- 3PL.FORM.F-->
               <form type="inflected">
                  <orth xml:lang="mix"></orth>
                  <gramGrp>
                     <per>3</per>
                     <number norm="plural">pl</number>
                     <gen norm="feminine">fem</gen>
                     <gram type="register" norm="formal">form</gram>
                  </gramGrp>
                  <gloss xml:lang="en"></gloss>
                  <gloss xml:lang="es"></gloss>
               </form>
               
               <!-- 3PL.FORM.ALL.HUM -->
               <form type="inflected">
                  <orth xml:lang="mix"></orth>
                  <gramGrp>
                     <per>3</per>
                     <number norm="plural">pl</number>
                     <gram type="inclusivity" norm="inclusive">incl</gram>
                     <gram type="register" norm="formal">form</gram>
                     <!-- human -->
                  </gramGrp>
                  <note cert="medium">Alternatively the pronoun could be <oRef>kuena</oRef>.</note>
               </form>
               
               <!-- 3PL.ANML  -->
               <form type="inflected">
                  <orth xml:lang="mix"></orth>
                  <gramGrp>
                     <per>3</per>
                     <number norm="plural">pl</number>
                     <gen cert="medium">animl</gen>
                     <gram type="register" norm="informal">inf</gram>
                  </gramGrp>
 
               </form>
               
               <form type="paradigm" subtype="modal">
                  <!-- MODAL/HORATIVE -->
                  
                  <gramGrp>
                     <mood norm="modal">mod</mood>
                     <mood>irrealis</mood>
                  </gramGrp>     
                  
                  <!-- 2S.INF -->
                  <form type="inflected">
                     <orth xml:lang="mix"></orth>
                     <pron xml:lang="mix" notation="ipa"></pron>
                     <gramGrp>
                        <per>2</per>
                        <number norm="singular">sg</number>
                        <gram type="register" norm="informal">inf</gram>
                     </gramGrp>
                  </form>
                  
                  <!-- 2S.FORM -->
                  <form type="inflected">
                     <orth xml:lang="mix"></orth>
                     <pron xml:lang="mix" notation="ipa"></pron>
                     <gramGrp>
                        <per>2</per>
                        <number norm="singular">sg</number>
                        <gram type="register" norm="formal">form</gram>
                     </gramGrp>
                  </form>            
                  
                  <!--  1PL.EXCL -->
                  <form type="inflected">
                     <orth xml:lang="mix"></orth>
                     <pron xml:lang="mix" notation="ipa"></pron>
                     <gramGrp>
                        <per>1</per>
                        <number norm="plural">pl</number>
                        <gram type="inclusivity" norm="exclusive">excl</gram>
                        <mood cert="low" norm="hortative">hort</mood>
                     </gramGrp>
                  </form>
                  
                  <!-- 1PL.INCL -->
                  <form type="inflected">
                     <orth xml:lang="mix"></orth>
                     <pron xml:lang="mix" notation="ipa"></pron>
                     <gramGrp>
                        <per>1</per>
                        <number norm="plural">pl</number>
                        <gram type="inclusivity" norm="inclusive">incl</gram>
                        <mood cert="low" norm="hortative">hort</mood>
                     </gramGrp>
                  </form>
                  
                  <!-- 2PL.INF -->
                  <form type="inflected">
                     <orth xml:lang="mix"></orth>
                     <pron xml:lang="mix" notation="ipa"></pron>
                     <gramGrp>
                        <per>2</per>
                        <number norm="plural">pl</number>
                        <gram type="register" norm="informal">inf</gram>
                        <mood cert="low" norm="hortative">hort</mood>
                     </gramGrp>
                  </form>
                  
                  <!-- 2PL.FORM -->
                  <form type="inflected">
                     <orth xml:lang="mix"></orth>
                     <pron xml:lang="mix" notation="ipa"></pron>
                     <gramGrp>
                        <per>2</per>
                        <number norm="plural">pl</number>
                        <gram type="register" norm="formal">form</gram>
                        <mood cert="low" norm="hortative">hort</mood>
                     </gramGrp>
                  </form>            
               </form>
            </form>
            
            <form type="paradigm" subtype="imperfect">
               <!-- HABITUAL -->
               
               <gramGrp>
                  <gram type="aspect" norm="habitual">hab</gram>
                  <mood>realis</mood>
               </gramGrp>
               
               <!-- 1S -->
               <form type="inflected">
                  <orth xml:lang="mix"></orth>
                  <pron xml:lang="mix" notation="ipa"></pron>
                  <gramGrp>
                     <per>1</per>
                     <number norm="singular">sg</number>
                  </gramGrp>
                  <gloss xml:lang="en"></gloss>
                  <gloss xml:lang="es"></gloss>
               </form>
               
               <!-- 2S.INF -->
               <form type="inflected">
                  <orth xml:lang="mix"></orth>
                  <gramGrp>
                     <per>2</per>
                     <number norm="singular">sg</number>
                     <gram type="register" norm="informal">inf</gram>
                  </gramGrp>
                  <gloss xml:lang="en"></gloss>
                  <gloss xml:lang="es"></gloss>
               </form>
               
               <!-- 2S.FORM -->
               <form type="inflected">
                  <orth xml:lang="mix"></orth>
                  <gramGrp>
                     <per>2</per>
                     <number norm="singular">sg</number>
                     <gram type="register" norm="formal">form</gram>
                  </gramGrp>
                  <gloss xml:lang="en"></gloss>
                  <gloss xml:lang="es"></gloss>
               </form>            
               
               <!-- 3S.INF  -->
               <form type="inflected">
                  <orth xml:lang="mix"></orth>
                  <gramGrp>
                     <per>3</per>
                     <number norm="singular">sg</number>
                     <gram type="register" norm="informal">inf</gram>
                  </gramGrp>
                  <gloss xml:lang="en"></gloss>
                  <gloss xml:lang="es"></gloss>
               </form>
               
               <!-- 3S.ANML  -->
               <form type="inflected">
                  <orth xml:lang="mix"></orth>
                  <gramGrp>
                     <per>3</per>
                     <number norm="singular">sg</number>
                     <gen cert="medium">animl</gen>
                     <gram type="register" norm="informal">inf</gram>
                  </gramGrp>
 
               </form>
               
               <!-- 3S.FORM.M -->
               <form type="inflected">
                  <orth xml:lang="mix"></orth>
                  <gramGrp>
                     <per>3</per>
                     <number norm="singular">sg</number>
                     <gen norm="masculine">masc</gen>
                     <gram type="register" norm="formal">form</gram>
                  </gramGrp>
                  <gloss xml:lang="en"></gloss>
                  <gloss xml:lang="es"></gloss>
               </form>
               
               <!-- 3S.FORM.F  -->
               <form type="inflected">
                  <orth xml:lang="mix"></orth>
                  <gramGrp>
                     <per>3</per>
                     <number norm="singular">sg</number>
                     <gen norm="feminine">fem</gen>
                     <gram type="register" norm="formal">form</gram>
                  </gramGrp>
                  <gloss xml:lang="en"></gloss>
                  <gloss xml:lang="es"></gloss>
               </form>
               
               <!--  1PL.EXCL -->
               <form type="inflected">
                  <orth xml:lang="mix"></orth>
                  <gramGrp>
                     <per>1</per>
                     <number norm="plural">pl</number>
                     <gram type="inclusivity" norm="exclusive">excl</gram>
                  </gramGrp>
                  <gloss xml:lang="en"></gloss>
                  <gloss xml:lang="es"></gloss>
               </form>
               
               <!-- 1PL.INCL -->
               <form type="inflected">
                  <orth xml:lang="mix"></orth>
                  <gramGrp>
                     <per>1</per>
                     <number norm="plural">pl</number>
                     <gram type="inclusivity" norm="inclusive">incl</gram>
                  </gramGrp>
                  <gloss xml:lang="en"></gloss>
                  <gloss xml:lang="es"></gloss>
               </form>
               
               <!-- 2PL.INF -->
               <form type="inflected">
                  <orth xml:lang="mix"></orth>
                  <gramGrp>
                     <per>2</per>
                     <number norm="plural">pl</number>
                     <gram type="register" norm="informal">inf</gram>
                  </gramGrp>
                  <gloss xml:lang="en"></gloss>
                  <gloss xml:lang="es"></gloss>
               </form>
               
               <!-- 2PL.FORM -->
               <form type="inflected">
                  <orth xml:lang="mix"></orth>
                  <gramGrp>
                     <per>2</per>
                     <number norm="plural">pl</number>
                     <gram type="register" norm="formal">form</gram>
                  </gramGrp>
                  <gloss xml:lang="en"></gloss>
                  <gloss xml:lang="es"></gloss>
               </form>
               
               <!--  3PL.INF-->
               <form type="inflected">
                  <orth xml:lang="mix"></orth>
                  <gramGrp>
                     <per>3</per>
                     <number norm="plural">pl</number>
                     <gram type="register" norm="informal">inf</gram>
                  </gramGrp>
                  <gloss xml:lang="en"></gloss>
                  <gloss xml:lang="es"></gloss>
               </form>
               
               <!-- 3PL.FORM.M -->
               <form type="inflected">
                  <orth xml:lang="mix"></orth>
                  <gramGrp>
                     <per>3</per>
                     <number norm="plural">pl</number>
                     <gen norm="masculine">masc</gen>
                     <gram type="register" norm="formal">form</gram>
                  </gramGrp>
                  <gloss xml:lang="en"></gloss>
                  <gloss xml:lang="es"></gloss>
               </form>
               
               <!-- 3PL.FORM.F-->
               <form type="inflected">
                  <orth xml:lang="mix"></orth>
                  <gramGrp>
                     <per>3</per>
                     <number norm="plural">pl</number>
                     <gen norm="feminine">fem</gen>
                     <gram type="register" norm="formal">form</gram>
                  </gramGrp>
                  <gloss xml:lang="en"></gloss>
                  <gloss xml:lang="es"></gloss>
               </form>
               
               <!-- 3PL.FORM.ALL.HUM -->
               <form type="inflected">
                  <orth xml:lang="mix"></orth>
                  <gramGrp>
                     <per>3</per>
                     <number norm="plural">pl</number>
                     <gram type="inclusivity" norm="inclusive">incl</gram>
                     <gram type="register" norm="formal">form</gram>
                     <!-- human -->
                  </gramGrp>
                  <note cert="medium">Alternatively the pronoun could be <oRef>kuena</oRef>.</note>
               </form>
               
               <!-- 3PL.ANML  -->
               <form type="inflected">
                  <orth xml:lang="mix"></orth>
                  <gramGrp>
                     <per>3</per>
                     <number norm="plural">pl</number>
                     <gen cert="medium">animl</gen>
                     <gram type="register" norm="informal">inf</gram>
                  </gramGrp>

               </form>
            </form>
            
            <!-- possibly add for modal forms also (need more info on the stem pattern) -->
            
            <!-- also possible is negative verbs, as certain verbs (though not all) may be inflected via tone to denote negation -->
            
            <sense>
               <cit type="translation">
                  <orth xml:lang="en"></orth>
               </cit>
               <cit type="translation">
                  <orth xml:lang="es"></orth>
               </cit>
            </sense>
         </entry>
      </body>
  </text>
</TEI>
